臺灣士林地方法院刑事判決　　　　　　　 93年度易字第807號
公　訴　人　臺灣士林地方法院檢察署檢察官
被　　　告　甲○○
上列被告因傷害案件，經檢察官聲請簡易判決處刑（93年度偵字
第6551號），本院士林簡易庭認不宜以簡易判決處刑（93年度士
簡字第1255號），移由本院刑事庭改依通常程序審理，經本院訊
問被告後，被告為認罪之答辯，本院合議庭裁定改行簡式審判程
序，並判決如左：
    主  文
甲○○傷害人之身體，處拘役肆拾日，如易科罰金以佰元折算
壹日。
    事  實
一、甲○○於民國93年4 月30日下午1 時許，在臺北市士林區○
    ○○路90巷19號1 樓之住處門口，與乙○○因金錢糾紛發生
    口角，雙方起爭執，甲○○竟基於傷害之犯意，出手毆打乙
    ○○，致乙○○受有左前臂七乘三公分瘀傷之傷害。
二、案經乙○○訴由台北市政府警察局士林分局報請台灣士林地
    方法院檢察署檢察官偵查起訴。
    理  由
一、上揭事實，業據被告甲○○於警詢、偵查及本院審理時坦承
    不諱，核與告訴人乙○○指訴其遭毆打之情節相符，並經證
    人李意莉於偵查時證述在卷，又告訴人乙○○因此受有傷害
    乙節，復有台北市立陽明醫院93年4 月30日出具之甲種診斷
    證明書一紙在卷可稽，足徵被告之自白確與事實相符，本件
    事證明確，被告犯行堪以認定，應依法論科。至告訴人乙○
    ○另指訴被告拳打腳踢打到伊肋骨，致其肋骨骨折云云，並
    提出陽明醫院93年5 月16日之診斷證明書為證。訊據被告甲
    ○○則堅決否認有毆打告訴人之肋骨等語。經查，細譯告訴
    人所提有關肋骨骨折之驗傷單，其係於93年5 月16日始於陽
    明醫院驗傷，與案發之當天即93年4 月30日，時間已相隔十
    六天之久，是上開肋骨骨折之傷勢是否係被告甲○○當天所
    毆打，已有疑義。且證人李意莉於偵查中亦證稱：當天甲○
    ○與乙○○有爭吵，後來被告甲○○打了乙○○左右各一個
    耳光等語（見93年偵字第6551號偵查卷第30頁），是並無證
    據證明被告有毆打告訴人之肋骨，自難認該肋骨骨折之傷勢
    係被告所為，告訴人此部分之指訴與事實不符，尚無可採，
    附此敘明。
二、核被告甲○○所為，係犯刑法第277 條第1 項之傷害罪。爰
    審酌被告甲○○犯罪之動機、手段、告訴人乙○○所受之損
    害、被告犯後坦認犯行，並表示欲與告訴人乙○○和解，惟
    因告訴人乙○○拒絕和解，而無法協商等一切情狀，量處如
    主文所示之刑，並諭知易科罰金之折算標準。
三、另告訴人乙○○前雖曾具狀向本院簡易庭指訴被告甲○○有
    持刀恐嚇伊之犯行云云。經查，證人李意莉於偵查中證稱當
    天伊並未看到被告持刀架住告訴人之脖子等語，且告訴人乙
    ○○於本院審理時就此部分亦不為爭執，是無其他積極證據
    足以證明被告甲○○有前開恐嚇之犯行，此部分亦未經檢察
    官起訴，本院自無庸予以審究，附予說明。
據上論斷，應依刑事訴訟法第452 條、第299 條第1 項前段、第
273 條之1 第1 項、刑法第277 條第1 項、第41條第1 項，罰金
罰鍰提高標準條例第1條前段、第2條，判決如主文。
本案經檢察官鄭世揚到庭執行職務。
中　　華　　民　　國　　94　　年　　1 　　月　　6 　　日
                  刑事第三庭法  官  王俊雄
以上正本與原本無異。
如不服本判決應於送達後十日內，向本院提出上訴狀。
                            書記官  許秋莉
中　　華　　民　　國　　94　　年　　1 　　月　　7 　　日
附錄本判決論罪科刑依據之法條：
中華民國刑法第277 條第1 項：
傷害人之身體或健康者，處三年以下有期徒刑、拘役或一千元以
下罰金。
